臺灣彰化地方法院刑事判決　　　　　　 94年度訴字第1016號
公　訴　人　臺灣彰化地方法院檢察署檢察官
被　　　告　甲○○
上列被告因違反毒品危害防制條例案件，經檢察官提起公訴（
94年度毒偵字第1978號），本院認有刑事訴訟法第273條之1第1
項之情形，而改依簡式審判程序判決如下：
    主  文
甲○○連續施用第一級毒品，累犯，處有期徒刑捌月，扣案之海
洛因貳包（合計毛重約壹公克），均沒收銷燬之；又連續施用第
二級毒品，累犯，處有期徒刑陸月，扣案之甲基安非他命壹包（
毛重約零點陸公克），沒收銷燬之，扣案之鏟管壹支、塑膠空袋
壹個、分裝袋壹包及塑膠盒壹個，均沒收之。應執行有期徒刑壹
年，扣案之海洛因貳包（合計毛重約壹公克）、甲基安非他命壹
包（毛重約零點陸公克），均沒收銷燬之，扣案之鏟管壹支、塑
膠空袋壹個、分裝袋壹包及塑膠盒壹個，均沒收之。
    事  實
一、甲○○曾因竊盜案件及違反槍砲彈藥刀械管制條例案件，分
    經本院以90年度易字第618號及90年度訴字第488號判決判處
    有期徒刑7月及1年2月確定，並經裁定應執行有期徒刑1年7
    月確定（第1案）；另因竊盜案件，經台灣嘉義地方法院以
    91年度易字第250號判決判處有期徒刑7月（第2案），2案接
    續執行，於民國（下同）93年5月20日假釋出獄付保護管束
    ，迄93年11月4日未經撤銷其假釋，而視為業已執行完畢。
    又其前因施用毒品案件，經本院以89年度聲觀字第2414號裁
    定移送觀察、勒戒後，認有繼續施用毒品之傾向，經檢察官
    聲請，由本院以89年度毒聲字第5496號裁定移送戒治處所施
    予強制戒治1年，自89年12月4日起送臺灣雲林戒治所施以強
    制戒治滿3月後，其成效經評定合格，無繼續戒治必要，經
    本院以90年度毒聲字第1462號裁定停止戒治，所餘戒治期間
    付保護管束，嗣因違反保護管束應遵守事項情節重大，復由
    本院以90年度毒聲字第3407號裁定撤銷停止戒治，令入戒治
    處所施以殘餘期間之強制戒治，迄91年9月6日執行期滿，由
    臺灣彰化地方法院檢察署檢察官於91年9月16日，以91年度
     戒毒偵字第852號為不起訴處分確定。詎其仍不知悔改，於
    強制戒治執行完畢釋放後5年內，復基於施用第一級毒品海
    洛因之概括犯意，自94年2月間某日起至同年4月5日某時止
    ，在其位於住彰化縣彰化市○○路○段625號3樓居所處，以
    將第一級毒品海洛摻入香煙內，點火加以吸食之方式，連續
    施用第一級毒品海洛因多次，平均約一個月施用二次。另基
    於施用第二級毒品甲基安非他命之概括犯意，自93年11月下
    旬起至94年4月14日16時許止，在其上開居所處，以將第二
    級毒品甲基安非他命置放於玻璃管內，外用火加以燒烤使成
    氣體後吸食之方式，連續施用第二級毒品甲基安非他命多次
    ，平均約十天施用一次。嗣於94年4月14日17許，在其上開
    住處內，為警查獲，並扣得第一級毒品海洛因2包（合計毛
    重1公克）、甲基安非他命1包（毛重約0.6公克）、鏟管1支
    、塑膠空袋1個、分裝袋1包及塑膠盒1個。
二、案經彰化縣警察局和美分局報請臺灣彰化地方法院檢察署檢
    察官偵查起訴，本院認有刑事訴訟法第 273條之1第1項之情
    形，而改依簡式審判程序審理。
    理  由
一、按除被告所犯為死刑、無期徒刑、最輕本刑為 3年以上有期
    徒刑之罪或高等法院管轄第一審案件者外，於刑事訴訟法第
    273條第1項程序進行中，被告先就被訴事實為有罪之陳述時
    ，審判長得告知被告簡式審判程序之旨，並聽取當事人、代
    理人、辯護人及輔佐人之意見後，裁定進行簡式審判程序；
    除簡式審判程序及簡易程序案件外，第一審應行合議審判，
    刑事訴訟法第 273條之1第1項、第284條之1分別定有明文。
    本件被告甲○○所犯係死刑、無期徒刑、最輕本刑為3年以
    上有期徒刑之罪或高等法院管轄第一審案件以外之罪，並於
    本院行準備程序時就被訴事實為有罪之陳述，本院合議庭依
    前揭規定，經評議結果，裁定改由受命法官獨任行簡式審判
    程序，先予敘明。
二、上揭事實，業據被告甲○○迭於警詢中及本院行準備程序與
    審理時均坦承不諱，且其於 94年4月14日為警查獲時所採取
    之尿液，經送鑑驗結果，確呈甲基安非他命陽性反應，此有
    彰化縣警察局和美分局委託檢驗尿液代號與真實姓名對照單
    及彰化縣衛生局94年4月25日煙檢字第941634號煙毒尿液檢
    驗成績書各1紙附卷可稽，而扣案之白色粉末2包（合計毛重
    約1公克）及白色結晶顆粒1包（毛重約0.6公克），確分別
    係海洛因及甲基安非他命成分，此除據被告供陳在卷外，並
    有彰化縣警察局和美分局查獲涉嫌毒品危害防制條例毒品初
    驗報告書、彰化縣警察局和美分局搜索扣押筆錄各1紙在卷
    可按，此外，復有扣案之鏟管1支、塑膠空袋1個、分裝袋1
    包及塑膠盒1個可資佐證；雖被告於94年4月14日為警查獲時
    所採集之尿液，經送鑑驗結果，並無嗎啡陽性反應，有上開
    彰化縣衛生局煙毒尿液檢驗成績書一紙可按，惟被告於警詢
    中及本院審理時均明確供稱：伊確有自94年2月間某日起至
    同年4月5日某時止，以將第一級毒品海洛摻入香煙內，點火
    加以吸食之方式，連續施用第一級毒品海洛因多次等語，且
    衡諸檢驗學常理，常人如有施用海洛因者，約百分之九十於
    72小時內會自尿液中排出，是若於其施用後之3日以後始採
    尿鑑驗，其尿液中應無嗎啡之陽性反應，查本件被告係於94
    年4月14日始為警採其尿液送驗，距其所供最後一次施用海
    洛因之時間已相距3日以上，自有可能無從由其尿液中檢測
    出嗎啡陽性反應，尚難以此即遽認被告之自白與事實不符。
    再參以施用第一級毒品海洛因及第二級毒品甲基安非他命均
    具有成癮性，被告前又已有施用毒品之犯行，有其前案紀錄
    可憑，且經觀察勒戒、強制戒治後，仍再次施用毒品，被告
    顯有難以戒斷，且已成癮之情事，故雖被告於94年4月14 日
    為警查獲前3日以外之施用毒品犯行未經採尿鑑驗，然依前
    開說明，亦應認被告之自白確與事實相符，洵堪採信。再查
    ，被告曾因施用毒品案件，經本院裁定移送觀察、勒戒後，
    認有繼續施用毒品之傾向，經檢察官聲請，由本院以89 年
    度毒聲字第5496號裁定移送戒治處所施予強制戒治1年，自
    89年12月4日起送臺灣雲林戒治所施以強制戒治滿3月後，其
    成效經評定合格，無繼續戒治必要，經本院以90年度毒聲字
    第1462號裁定停止戒治，所餘戒治期間付保護管束，嗣因違
    反保護管束應遵守事項情節重大，復由本院以90年度毒聲字
    第3407號裁定撤銷停止戒治，令入戒治處所施以殘餘期間之
    強制戒治，迄91年9月6日執行期滿，由臺灣彰化地方法院檢
    察署檢察官於91 年9月16日，以91年度戒毒偵字第852號為
    不起訴處分確定等情，有不起訴處分書、臺灣高等法院被告
    全國前案紀錄表及臺灣彰化地方法院檢察署刑案資料查註紀
    錄表在卷足憑，被告顯係於受強制戒治執行完畢釋放後，5
    年內再犯毒品危害防制條例第10條第1、2項之罪，依同條例
    第23條第2項規定，應依法論科。綜上所述，本件犯罪事證
    明確，被告前開犯行洵堪認定。
三、核被告所為，係犯毒品危害防制條例第 10條第1項之施用第
    一級毒品罪及同條第 2項之施用第二級毒品罪。被告為施用
    毒品持有第一、二級毒品，其持有之低度行為均應為施用之
    高度行為所吸收，均不另論罪。被告先後多次施用第一、二
    級毒品之犯行，時間均緊接，所犯又分別係構成要件相同之
    罪名，顯係各基於概括犯意反覆為之，為連續犯，應分別依
    刑法第五十六條規定，均以一罪論，並分別加重其刑。又其
    所犯上開二罪，犯意各別，行為互殊，且犯罪構成要件亦不
    同，應予分論併罰。復查被告曾因竊盜案件及違反槍砲彈藥
    刀械管制條例案件，分經本院以90年度易字第618號及90年
    度訴字第488號判決判處有期徒刑7月及1年2月確定，並經裁
    定應執行有期徒刑刑1年7月確定（第1案）；另因竊盜案件
    ，經台灣嘉義地方法院以91年度易字第250號判決判處有期
    徒刑7月（第2案），2案接續執行，於93年5月20日假釋出獄
    付保護管束，迄93年11月4日未經撤銷其假釋，而視為業已
    執行完畢等情，有臺灣彰化地方法院檢察署刑案資料查註紀
    錄表及臺灣高等法院被告全國前案紀錄表等件在卷可參，被
    告於受有期徒刑之執行完畢後，五年內再犯有期徒刑以上之
    罪，為累犯，應依刑法第四十七條規定，分別加重其刑，並
    均依法遞加重之。爰審酌被告前曾有施用毒品罪行，經送觀
    察勒戒、強制戒治執行完畢釋放後，猶不知悔改，再施用毒
    品不輟，不僅戕害自身健康，更辜負國家將之視為病人，並
    施以長時間之戒治處遇之苦心，惟其對他人權益之侵害仍屬
    有限，於警詢中及本院行準備程序與審理時均已坦承犯行，
    暨其犯罪動機、目的、手段、施用之次數、期間及其智識程
    度、生活狀況等一切情狀，分別量處如主文所示之刑，並定
    應執行刑。扣案之海洛因2包（毛重約1公克）、甲基安非他
    命1包（毛重約0.6公克），分別係屬第一、二級毒品，且均
    係供被告施用毒品所用，不問何人所有，均爰依毒品危害防
    制條例第18條第1項前段規定，沒收銷燬之。另扣案之鏟管1
    支、塑膠空袋1各、分裝袋1包及塑膠盒1個，均係被告所有
    ，且供其施用毒品犯罪所用之物，業據其陳明在卷，爰依刑
    法第38條第1項第2款規定，併予宣告沒收。
據上論斷，應依刑事訴訟法第273條之1第1項、第299條第1項前
段，毒品危害防制條例第10條第1、2項、第23條第2項、第18條
第1項前段，刑法第11條、第56條、第47條、第38條第1項第2款
、第51條第1項第5款，判決如主文。
本案經檢察官田德煙到庭執行職務。
中　　華　　民　　國　　94　　年　　7　　月　　19　　日
                  刑事第一庭         法  官  簡璽容
以上正本證明與原本無異。
如不服本判決，應於判決送達後十日內向本院提出上訴狀 (須附
繕本 )。
中　　華　　民　　國　　94　　年　　7　　月　　19　　日
                                     書記官  王惠嬌
毒品危害防制條例第10條
施用第一級毒品者，處 6 月以上 5 年以下有期徒刑。
施用第二級毒品者，處 3 年以下有期徒刑。
